【裁判字號】    88,易,1075
【裁判日期】    890214
【裁判案由】    竊佔
【裁判全文】
臺灣雲林地方法院刑事判決                        八十八年度易字第一七五號
    公  訴  人  臺灣雲林地方法院檢察署檢察官
    被      告  甲○○
右列被告因竊佔案件，經檢察官提起公訴（八十八年度偵字第一九七八號），本院判
決如左：
    主  文
甲○○共同意圖為自己不法之利益，結夥三人以上竊佔他人之不動產，處有期徒刑柒
月。
    事  實
一、甲○○於八十八年三月六日十時許，意圖自己不法之利益，夥同姓名、年籍不詳
    之成年男子三人，而基於共同竊佔犯意之聯絡，未經萬有紙廠股份有限公司（下
    稱萬有公司）同意，擅自駕駛挖土機在萬有公司所租用坐落雲林縣元長鄉西村
    三○六號地上，依上開男子之指示開挖面積各四十五及七十二平方公尺大之坑洞
    二個，俟載運廢棄物之卡車將廢棄物傾倒在二個洞內後，先以挖土機將挖出之泥
    土將面積七十二平方公尺之坑洞內廢棄物掩埋，且將佔地面積共六十四平方公尺
    之垃圾二堆置於坑洞旁，並將挖土機置於該處，而將上開土地置於自己實力支配
    之下，而竊佔之。嗣於八十八年三月十日淩晨一時三十分甲○○欲回該處駕駛該
    挖土機時，為埋伏該處之萬有公司人員乙○○發現，報警查獲上情。
二、案經雲林縣警察局虎尾分局報告臺灣雲林地方法院檢察署檢察官偵查起訴。
    理  由
一、訊據被告甲○○固坦承有於前揭時地，駕駛挖土機掩埋廢棄物之行為，惟矢口否
    認有何竊佔犯行，並辯稱：伊係與案外人江東鴻、李明順三人合夥購買上開挖土
    機，其負責駕駛挖土機之工作，這次工作係李明順通知的，且伊僅挖一個洞而已
    云云受一名潘姓男子僱用到現場去工作等語。經查被告自白在前揭時地駕駛挖土
    機，掩埋廢棄物之事實，核與被害人萬有公司員工乙○○指訴之情節大致相符，
    並有附於警訊筆錄之照片十二張可按。又被告挖洞掩埋廢棄物現場，經本院堪驗
    結果，該處開挖二個供傾倒廢棄物之坑洞，其中一坑洞已用土覆蓋掩埋，另一坑
    洞則尚未掩埋，且有尚未倒入坑洞之廢棄物，堆置一旁，並製有堪驗筆錄及堪驗
    照片六張附卷可憑，堪信為真實。而開挖之二個坑洞，面積各為四十五及七十二
    平方公尺，及尚未倒入坑洞之垃圾二堆佔用面積達六十四平方公尺之事實，並有
    土地複丈成果一紙在卷可稽。又查被告在前揭地點挖洞之目的乃係為掩埋廢棄物
    ，已如前述，雖其工作完畢即離開現場，但仍將挖土機暫留現場，等待後續工作
    ，顯已將該地置於自己實力支配之下。又被告工作之地點係偏僻之郊區，有前揭
    照片足佐，顯然並無須考慮因交通或噪音問題而需在夜間工作之理由；然被告將
    挖土機載運至上開地點及其工作時間均係在深夜之事實，為被告所自承，則顯然
    被告有預見係非法傾倒、掩埋廢棄物之可能；參以被告甫因於八十七年十二月二
    十六日夜間十時許非法傾倒廢棄物，而於八十八年八月二十八日經本院八十八虎
    簡字第一二九論罪科刑在案之事實，有該判決書附卷可參，可知被告顯然係從事
    廢棄物業務之人，其前次與本次行為時間均係挑在夜深人靜之時，可知其因明知
    其行為係違法，而故意挑選深夜處理廢棄物之動機，足以印證其明知在該處處理
    廢棄物未經告訴人同意之事實，而有竊佔之犯意。又被告自北部將挖土機南運，
    為其所供認，顯然係其已承包該處之工作，故前揭二個坑洞應為被告所挖，其所
    辯只挖一個洞云云，顯係避重就輕之詞。且被告一開始於警訊中辯稱係受一名潘
    姓男子僱用至該處工作，並提供該名男子之行動電話號碼，然因被告所提供之該
    名潘姓男子電話，經調查結果並無該號碼，有遠傳電信股份有限公司回覆結果附
    卷可稽，而又改稱係李明順要伊至該處工作，伊不知情云云，然被告與李明順既
    為合夥關係，衡諸常情，被告對工作之內容、來源要難諉為不知；被告所辯顯係
    事後卸責之詞，要不足採。至證人即被告之合夥人李明順於偵查中雖亦證稱該工
    作係一潘性男子提供，惟因本件工作李明順明有參與運送挖土機至該處之事實，
    業據李明順供明在卷，核與被告所稱李明順有一同到場之事實相符，則李明順與
    本案有甚大之利害關係，其所言之真實性已有可疑，況被告所提供潘姓男子之電
    話亦查無資料，已如前述，是李明順所為證詞顯係迴護被告之詞，而不足採為有
    利於被告之證據。綜上，被告所辯顯係飾卸之詞，而不足採。事證明確，被告竊
    佔犯行洵堪認定，應予依法論科。
二、按刑法第三百二十一條之加重規定，應包括第三百二十條第二項之竊佔罪在內，
    此有最高法院二十六年六月民刑庭總會決議可資參照。核被告所為係犯刑法第三
    百二十條第二項、第三百二十一條第一項第四款之結夥三人以上竊佔罪。被告與
    前開不詳姓名、年籍之成年男子三人間，有犯意之聯絡與行為之分擔，為共同正
    犯。爰審酌被告之品行、犯罪之動機、目的、手段、其掩埋之廢棄對環境造成污
    染及犯後一再藉詞狡飾，毫無悔意，且未將廢棄物清除，亦與告訴人和解，賠償
    告訴人之損害等一切情狀，量處如主文所示之刑，以資儆懲。
據上論斷，應依刑事訴訟法第二百九十九條第一項前段，刑法第二十八條、第三百二
十條第二項、第三百二十一條第一項第四款，判決如主文。
本案經檢察官劉仁慈到庭執行職務。
中      華      民      國      八十九      年      二    月    十四    日
             臺灣雲林地方法院刑事第一庭
                                             法  官  莊  秋  燕
右正本證明與原本無異。
如不服本判決，應於判決送達後十日內向本院提出上訴狀( 應附繕本 )。
                                             書記官  周  麗  雲
中      華      民      國      八十九      年      二    月    十四    日
附錄法條
刑法第三百二十條
意圖為自己或第三人不法之所有，而竊取他人之動產者，為竊盜罪，處五年以下有期
徒刑、拘役或五百元以下罰金。
意圖為自己或第三人不法之利益，而竊佔他人之不動產者，依前項之規定處斷。
前二項之未遂犯罰之。
第三百二十一條第一項
犯竊盜罪而有左列情形之一者，處六月以上五年以下有期徒刑：
一、於夜間侵入住宅或有人居住之建築物、船艦，或隱匿其內而犯之者。
二、毀越門扇、牆垣或其他安全設備而犯之者。
三、攜帶兇器而犯之者。
四、結夥三人以上而犯之者。
五、乘火災、水災或其他災害之際而犯之者。
六、在車站或埠頭而犯之者。


司法院資訊處製作；財團法人民間司法改革基金會備份。
